【裁判字號】    90,易,1167
【裁判日期】    901127
【裁判案由】    竊盜
【裁判全文】
臺灣臺北地方法院刑事判決                          九十年度易字第一一六七號
    公  訴  人  臺灣臺北地方法院檢察署檢察官
    被      告  甲○○
右列被告因竊盜案件，經檢察官提起公訴（八十九年度偵字第一七六三七號），本院
判決如左：
    主  文
甲○○連續竊盜，處有期徒刑壹年。
    事  實
一、緣甲○○為曾令臺女兒之朋友，故自民國八十九年五月中旬起，寄住於台北市○
    ○○路○段四二之三號四樓曾令臺處。另甲○○與乙○○亦為多年好友。惟李家
    純竟基於概括之犯意，意圖為自己不法之所有：
  (一)先於八十九年六月十日凌晨三時至中午間之不詳時間，在台北市○○○路一二八
    號蘇建星婦產科之二一三病房內，趁乙○○陪同前往看診而睡著之際，下手竊取
    乙○○所有之皮夾一只（內有身分證、行照、駕照、健保卡、信用卡、提款卡各
    一張、新台幣〈下同〉二萬元、存摺及印鑑等物），得手後據為己有，且佯無其
    事，與乙○○一同離去。
  (二)復於八十九年六月三十日下午二、三時許，在前開曾令臺住處，利用居住曾令臺
    女兒房間之便，竊取曾令臺所有、放置於房間內之勞力士手錶一支、黃金耳環九
    副、鑽戒一只、玉手鐲兩只、黃金項鍊三條、白金項鍊一條、祖母綠戒指一只、
    紅寶石戒指一只、黃金戒指一只、黃金珍珠手鐲一只、紀念幣一枚、白Ｋ金戒指
    五只、玉戒指兩只、白Ｋ金祖母綠戒指兩只及玉鑽戒一只（總計約值六十七萬元
    ），得手後變賣花用。
  (三)又於八十九年七月十三日下午三時許，基於前揭犯意，在曾令臺前揭同一住所房
    間內，竊取曾令臺所有之黃Ｋ金翡翠墜子及白Ｋ金鑽戒指各一只（約值二萬六千
    元），得手後交由不知情之母闕碧霞配戴。嗣八十九年八月三日，曾令臺前往台
    北市和平醫院探視因病住院之甲○○，發現其母闕碧霞身上配戴之Ｋ金翡翠墜子
    及白Ｋ玉鑽戒，詳細查問始知上情。
二、案經被害人曾令臺訴由台北市政府警察局報請台灣台北地方法院檢察署檢察官偵
    查起訴。
    理  由
一、訊據被告甲○○就於事實欄(二)、(三)所示時地竊取告訴人曾令臺前開物品乙節固坦
    承不諱（見偵查卷第十一頁），然就事實欄(一)所示時地竊取被害人乙○○皮夾等
    情，則矢口否認有何竊盜犯行，辯稱：伊於蘇建星婦產科內曾經施打麻醉藥劑，
    已經昏睡，實在不可能偷竊，至身上留有乙○○之國民身分證，亦係因事實欄(二)
    之竊盜為伊與乙○○共同所為，經曾令臺發現後乙○○親自交付國民身分證與伊
    ，請代轉交曾令臺以示負責，並非竊取而來云云。經查：
  (一)事實欄(二)、(三)被告甲○○竊取告訴人曾令臺物品等情，除據被告甲○○坦承不諱
    外，業據告訴人曾令臺指訴歷歷，核與證人即被告之母闕碧霞證述甚詳，並有贓
    物照片四幀、失竊報告附卷可稽，且其中贓物勞力士手錶、紀念幣、白Ｋ金戒指
    、玉戒子、白Ｋ金祖母綠戒指、玉鑽戒、業經被告甲○○親手交還告訴人曾令臺
    等情，亦經被告甲○○自承無訛，而黃Ｋ金翡翠墜子、白Ｋ金玉鑽戒等物，已經
    告訴人曾令臺領回，有贓物認領保管單在卷足佐，堪信為真。
  (二)事實欄(一)被告甲○○竊取證人乙○○皮夾（內含國民身分證、行照、駕照、健保
    卡、信用卡、提款卡各一張、新台幣二萬元、存摺及印鑑等物）乙節，除據證人
    乙○○指訴甚詳外，並經告訴人曾令臺證述：乙○○遺失之國民身分證為被告甲
    ○○所交付，而另於被告甲○○之皮包內，亦發現有乙○○另遺失之健保卡等語
    在卷（見本院九十年九月三日筆錄、九十年二月五日偵訊筆錄），並有乙○○之
    國民身分證影本、台北市政府警察局大同分局雙連所八十九年六月十一日受理各
    類案件紀錄表在卷可稽。另：
    1.被告甲○○係於八十九年六月十日凌晨三時就醫，直至同日中午十二時許離去
      ，事後證人乙○○確實曾於同年六月十九日來院請求調查皮夾遺失（內含現金
      等物）情形，而被告甲○○卻告知醫院無需理會此事乙節，業經蘇建星婦產科
      分別於八十九年十一月二十九日函覆屬實，有上開函文在卷可參（見偵查卷第
      六五頁），故證人乙○○所有之皮夾確實於八十九年六月十日在「蘇建星婦產
      科」遺失，且隨皮夾一併遺失之身分證確係於被告甲○○所保存，嗣後交付告
      訴人曾令臺。
    2.而被告甲○○當時施打針劑藥名為「抗組織胺劑」，依個人體質感受度會有差
      異，有些人只會思睡三十分鐘，但亦有僅沈睡一小時左右者等情，業經蘇建星
      婦產科九十年二月二十六日函覆明確，有上開函文附卷可查（見偵查卷第一一
      八頁），且被告甲○○亦於本院首次庭訊時即自承：伊雖施打麻醉藥劑，但醒
      時乙○○仍然沈睡，係伊叫醒乙○○，事後乙○○確實表示有皮夾遺失醫院等
      語（見本院九十年七月三十一日筆錄），是被告甲○○雖有施打藥劑，但並非
      沈睡，且係早於證人乙○○清醒。則被告甲○○其後雖辯稱：經施打藥劑後，
      即因藥力作用而昏睡到翌日中午，不可能有偷竊機會云云，顯係前後矛盾，卸
      責之詞，不足採信。
    3.況被告甲○○雖以事實欄(二)係與乙○○共犯，以解釋取得證人乙○○證件之緣
      由云云，惟證人乙○○涉嫌共同竊盜之部分，業經台灣台北地方法院檢察署檢
      察官於九十年四月二十三日以：(1)被告甲○○先於警訊時，矢口否認犯罪，嗣
      因贓物遭發現後，始坦承犯行，渠供詞前後不一，已難期待所言真實，據為唯
      一證據；(2)且經送測謊後，證人乙○○就並無偷竊等問題，均無情緒波動反應
      ，研判並未說謊，有法務部調查局八十九年十月三十一日陸(三)字第八九○七
      七八一五號函可參等由，認證人乙○○罪嫌不足，而為不起訴處分確定，有上
      開不起訴處分書在卷可佐，且被告甲○○亦無法提出其他公正證人、證物足佐
      證件係證人乙○○交付等情，故難據此認被告甲○○所指取得證人乙○○國民
      身分証乙節為真實，被告甲○○空言所陳，委無足採。
  (三)綜上所述，本件事證明確，被告甲○○三度竊盜之犯行洵堪認定，應予依法論科
    。
二、核被告甲○○竊取他人物品之行為，均係犯刑法第三百二十條第一項之普通竊盜
    罪嫌。被告甲○○先後三次竊盜犯行，時間緊接，罪名與犯罪構成要件相同，顯
    係基於概括犯意為之，應依連續犯之規定論以一罪，並依法加重其刑。本院爰審
    酌被告甲○○係無視友誼、借住之情，利用好友疏於防備之心理，下手行竊，且
    竊取物品價值達七十餘萬元，迄今僅返還小部分物品，業未與告訴人曾令臺達成
    和解，賠償其餘之損失，於偵查、訴訟中仍企圖矯飾，卸責於好友，推稱告訴人
    索賠金額過高云云，未見悔悟之心，並衡量被告其餘犯罪之動機、目的、犯罪時
    所受之刺激、犯罪之手段、犯人之生活狀況、品行、智識程度、犯人與被害人平
    日之關係、犯罪所生之危險或損害、犯罪後之態度等一切情狀，從重量處如主文
    所示之刑。另雖起訴書中載明請求宣告緩刑，然因被告甲○○雖經台灣台北地方
    法院檢察署檢察官偵查起訴，仍未見警惕，於審理時尚需經拘提、通緝之程序方
    行到案接受審理，可見輕忽法律之價值觀念，雖經此司法程序仍未能見有悔悟、
    向善之舉，遲遲未能與告訴人達成和解、履行和解條件，故蒞庭公訴人業於審理
    中予以更正請求，故實不宜為緩刑之宣告，併此敘明。
據上論斷，應依刑事訴訟法第二百九十九條第一項前段，刑法第五十六條、第三百二
十條第一項，罰金罰鍰提高標準條例第一條前段，判決如主文。
本案經檢察官丙○○到庭執行職務
中      華      民      國    九十      年     十一     月    二十七    日
                                      臺灣臺北地方法院刑事第三庭
                                          法  官  郭惠玲
右正本證明與原本無異。
如不服本判決，應於判決送達後十日內向本院提出上訴狀(應抄附繕本)。告訴人
或被害人如對於本判決不服者，應具備理由請求檢察官上訴，其上訴期間之計算
係以檢察官收受判決正本之日期為準。
                                          書記官    謝志偉
中      華      民      國      九十      年    十二    月六    日
附錄本案論罪科刑法條全文：
刑法第三百二十條 (普通竊盜罪、竊佔罪)
意圖為自己或第三人不法之所有，而竊取他人之動產者，為竊盜罪，處五年以下有期
徒刑、拘役或五百元以下罰金。
意圖為自己或第三人不法之利益，而竊佔他人之不動產者，依前項之規定處斷。
前二項之未遂犯罰之。


司法院資訊處製作；財團法人民間司法改革基金會備份。
